臺灣臺北地方法院民事簡易判決
110年度北簡字第13955號
原      告  陳玧樂  
訴訟代理人  柯清貴律師
被      告  林重良  

訴訟代理人  林峰宇  
複  代理人  邱柏銓  

            周華江  
上列當事人間因過失傷害案件，原告於本院刑事庭（本院110年
度交簡字第295號）提起刑事附帶民事訴訟，請求損害賠償事件
，經本院刑事庭移送而來（本院110年度交簡附民字第16號），
本院於民國111年6月1日言詞辯論終結，判決如下：
    主      文
被告應給付原告新臺幣1,967,166元，及自民國110年10月1日起
至清償日止，按週年利率5％計算之利息。
原告其餘之訴及假執行之聲請均駁回。
訴訟費用新臺幣1,660元（原告擴張部分）由原告負擔。其餘訴
訟費用及新臺幣2,000元，由被告負擔1/2，餘由原告負擔。
本判決第1項得假執行。但被告如以新臺幣1,967,166元為原告預
供擔保，得免為假執行。
    事實及理由
一、程序事項：按訴狀送達後，原告不得將原訴變更或追加他訴
    。但請求之基礎事實同一者、擴張或減縮應受判決事項之聲
    明者，不在此限，民事訴訟法第255條第1項第2、3款定有明
    文。本件原告訴之聲明原為：被告應給付原告新臺幣（下同
    ）3,546,981元，及自起訴狀繕本送達翌日起至清償日止，
    按週年利率5％計算之利息；及願供擔保請准宣告假執行（見
    附民卷第5頁）。嗣原告基於同一事實，先擴張請求之金額
    ，變更聲明為：被告應給付原告3,717,090元，及自起訴狀
    繕本送達翌日起至清償日止，按週年利率5％計算之利息；及
    願供擔保請准宣告假執行（見本院卷第73頁），嗣後減縮請
    求，並最終變更聲明為：被告應給付原告3,671,506元，及
    自民國110年10月1日起至清償日止，按週年利率5％計算之利
    息；及願供擔保請准宣告假執行（見本院卷第405頁）。經
    核原訴與變更之訴，皆係基於被告是否應就於交通事故中撞
    擊原告事實，所應負損害賠償責任所生爭議，原告於本院言
    詞辯論後先擴張後再減縮請求金額及遲延利息聲明，經核於
    法無不合，自應予准許。
二、原告主張，略以：
㈠被告於109年5月18日19時35分許，駕駛車牌號碼000－0000號自
  用小客車（下稱被告車輛），沿臺北市信義區基隆路2段由南
  往北方向行駛，行經臺北市○○區○○路0段000號前停等紅燈時，
  本應注意車前狀況，隨時採取必要之安全措施，且依當時天候
  、路況，並無不能注意之情形，竟疏未注意，見左前方路口中
  央之義交指示其前進，即貿然起步，剛好原告騎乘車牌號碼00
  0－000號重型機車（下稱原告車輛）沿同向右後方騎乘至被告
  汽車右前方機車停等區停下，因而發生碰撞（下稱系爭事故）
  ，致原告受有右側腰部挫傷、左側髖部挫傷、左側踝部挫傷、
  左踝前距腓韌帶斷裂及左側足踝外髁骨折併癒合不良等傷害（
  下稱系爭傷勢）。原告並因系爭事故，受有如附表1至附表8之
  損害。
㈡原告於系爭事故發生前，任職於訴外人歐立利國際展覽設計股
  份有限公司（下稱歐立利公司），擔任業務之職務，並非設計
  師，每月薪資為69,848元。衡諸原告遭遇系爭事故前之身體健
  康狀態、教育程度、專門技能、社會經驗等，原告每月能夠獲
  得之薪資金額確實為69,848元，否則歐立利公司焉有支付原告
  每月薪資69,848元之理。職是之故，縱使原告於109年4月間，
  因歐立利公司業務緊縮等非自願離職之原因，而自歐立利公司
  離職，然自不應影響原告於遭遇系爭事故前，每月可領取薪資
  金額為69,848元之事實。況且原告於109年10月間另任職於華
  苓科技股份有限公司（下稱華苓公司），擔任業務處臺北業務
  發展部資深業務代表，每月薪資為5萬元，後又經捷智商訊科
  技股份有限公司（下稱捷智公司）挖角擔任業務經理之職位，
  每月薪資則為54,000元，可證明原告因系爭事故，導致原告因
  受有無法回復之傷害，嚴重影響行動能力，進而致使原告每月
  薪資遭降為5萬元左右，亦證明原告確實因本件交通事故而蒙
  受鉅額勞動力減損之損失。當不以因原告於109年3月後即已因
  非自願離職之方式自原任職之歐立利公司離職，而將薪資以最
  低工資24,000元計算。
㈢依國立臺灣大學醫學院附設醫院受理院外機關鑑定／查詢案件回
  覆意見表（下稱系爭意見表）可知，臺大醫院對原告進行勞動
  能力減損之評估時，業已將原告之職業以及遭遇本件交通事故
  時之年齡等因素納入評估，且經臺大醫院評估結果，原告所受
  之傷害「再行治療亦難以期待治療效果」，可證明原告因系爭
  事故所受之傷害，確實為永久性之傷害。系爭意見表內容亦提
  及：「『美國醫學會評估法』與『逕行換算法』本就係二套不同之
  評估基準，故針對陳先生『右側腰部挫傷；左側髖部挫傷；左
  側踝部挫傷；左踝前距腓韌帶斷裂；左側足踝外髁骨折併癒合
  不良』所得結果（勞動能力減損比例介於5％至9％），與貴庭110
  年12月17日來函附件所示採用『逕行換算法』所得結果（勞動能
  力減損比例13％）雖不相同，惟並無孰是孰非。」而勞工保險
  失能給付標準暨其附表乃勞動部為統一勞工保險殘廢給付之標
  準，彙整專家學者針對勞工因傷害、疾病、職業病所遺存之身
  體障害狀況、對勞工工作能力減損之影響及比例，經評估而制
  定之殘廢等級及給付標準，具有客觀性，足為判斷勞工因傷、
  病致勞動能力減損程度之參考，應得以該表各殘廢等級及給付
  標準之比例，作為審定原告減少勞動能力損害之參考。基此，
  本件原告於系爭事故發生經治療後，依勞動部勞工保險局之鑑
  定結果，確已符合勞工保險失能給付標準暨其附表失能種類下
  肢12－29項所定「一下肢三大關節中，有一大關節遺存顯著運
  通動失能者」失能等級為第11級，堪認原告因系爭事故確受有
  減少勞動能力之損害，而勞工保險失能給付標準所定殘廢等級
  第1級之給付標準為1200日，第11級之給付標準為160日，亦即
  以原告失能等級第11級較諸完全喪失勞動能力之殘廢等級第1
  級之給付標準比率為13.33％(計算式:160日÷1200日=13.33％，
  小數點以下四捨五入)，據以認定原告減少勞動能力之比率為1
  3％，應有理由。
㈤另原告自遭遇系爭事故而接受手術後，平時走路容易腳步不穩
  腳底側翻導致夜晚傷口疼痛，也因此而無法從事平日喜歡的運
  動如跑步、打球等，每當氣候變遷濕冷時患部容易刺痛，目前
  從事業務工作常需久站、久走而致患處瘀血且疼痛難耐，基此
  ，原告所受之身心煎熬，實非筆墨足以形容，當得向被告請求
  精神上之損害賠償。
㈥並聲明：被告應給付原告3,671,506元，及自110年10月1日起至
  清償日止，按週年利率5％計算之利息；及願供擔保請准宣告假
  執行。　
三、被告抗辯則以：
㈠對於原告主張系爭事故之發生經過及被告有駕駛過失均不爭執
  ，並對於原告本件請求如附表1至附表5之部分費用及提出單據
  證物之真正，均不爭執。
㈡關於不能工作之損失，原告係擔任設計師之職務，並已於109年
  3月後以非自願離職方式資遣，並於109年4月起領取勞保失業
  給付45,800元之60％即27,480元。原告於系爭事故發生時已失
  業，薪資計算應以最低工資24,000元為計算基礎，且於109年4
  月至9月間已獲得勞保失業補助，系爭事故發生於109年5月18
  日，須休養約6個月，即事故發生之日至109年11月18日，故薪
  資減損應為48,000元（計算式：24,000元×2個月＝48,000元）
  ，逾此部分之請求應予駁回。
㈢關於勞動力減損之損失，雖經臺大醫院診斷勞動能力減損介於5
  ％至9％之間，然該診斷證明係於109年12月1日所開立，至110年
  10月時已近10月，且原告皆有持續復健治療，亦未說明其傷勢
  症狀永久固定、無法復原。又原告受傷前之工作性質為設計師
  ，腳部傷勢對於工作影響較小，故而認應以最低工資24,000元
  計算10個月、減少5％，即12,000元（24,000×10×5％＝12,000）
  為原則，逾此部分之請求應予駁回。
㈣關於精神慰撫金，應審酌兩造身分、地位及經濟狀況作為審判
  依據，請本院參酌兩造身分，給予合理之審判。
㈤並聲明：原告之訴駁回。
四、本院之判斷：
㈠因故意或過失不法侵害他人之權利者，負損害賠償責任；不法
  侵害他人之身體、健康、名譽、自由、信用、隱私、貞操，或
  不法侵害其他人格法益而情節重大者，被害人雖非財產上之損
  害，亦得請求賠償相當之金額，民法第184條第1項前段、第19
  5條第1項前段分別定有明文。經查兩造對於109年5月18日19時
  35分許，因被告駕駛被告車輛，在行經臺北市○○區○○路0段000
  號前停等紅燈時，本應注意車前狀況，隨時採取必要之安全措
  施，且當時無不能注意之情形，竟疏未注意，與原告駕駛之原
  告車輛發生碰撞，導致系爭事故，致原告受有系爭傷勢事實，
  被告對於系爭事故致原告受有系爭傷勢有過失等情均無爭執，
  並經本院調閱臺北市政府警察局交通大隊函送之系爭事故交通
  卷影本（見本院卷第35至63頁）核對無誤，則前述事實，應堪
  認定。被告並對原告因此支出如附表附表1至附表5所示之費用
  總計279,908元（計算式：149,414元＋11,024元＋16,270元＋102
  ,000+1,200元=279,908）等節，均不爭執，復經本院審認如附
  表1至5所示之明細項目及費用，均與原告提出之證據資料相符
  （見本院卷第99至216頁、第223至229頁、第263頁），是該部
  分原告之請求，應堪採認。
㈡原告雖主張請求被告給付附表6所示不能工作之損失395,805元
  ，但經被告抗辯如前。查原告不爭執其於系爭事故發生前之於
  109年3月即遭非自願離職方式資遣原擔任之設計師工作，並於
  109年4月起至9月間有領取勞保失業給付45,800元60％即每月27
  ,480元，足見系爭事故發生時為109年5月18日，原告為遭離職
  之待業期間，依原告提出之如附表6所示各該診斷證明書之記
  載，醫矚認為應休養之期間，為：109年5月19日至同年6月2日
  期間、109年7月1日至同年10月6日期間，以及110年6月12日至
  同年8月12日期間。則原告於109年間應休養之期間，為109年5
  月19日至同年6月2日（2週）、109年7月1日至同年10月6日。
  至於，原告固提出其於108月時平均薪資為69,848元，但前揭1
  09年醫矚應休養之期間4月期間，原告已經遭非自願離職，自
  無可能有相同月薪資之損失，雖又提出109年10月5日聘僱合約
  書，該月薪為5萬元（見本院卷第279至287頁），得證明前揭
  於109年10月5日以後期間之所得月薪資，應為5萬元、110年間
  則為54,000元之情，且被告亦無爭執，但原告於待業間之109
  年5月19日始，至同年10月5日之前，並無可認已有相當於108
  年間平均薪資或嗣後於109年10月5日後之薪資可固定領取可言
  ，原告既無從舉證證明該期間所受因系爭事故無法工作之損失
  ，縱然表示曾投遞履歷未果，但待業之原因甚多，個人原因及
  外在環境因素均有可能，尚難單以原告所陳即認其該段期間有
  如其主張之損失，則被告所不爭執以最低薪資每月24,000元計
  算，即非無由。則以此計算原告109年該段期間薪資減損，應
  為86,400元【109年5月19日至同年6月2日（2週）加上109年7
  月1日至同年10月4日，為3月又18日，計算式為：24,000元×(3
  +18/30)＝72,000元+14,400＝86,400】，逾此部分之請求，應予
  駁回。又原告於110年間，固仍有醫矚認為尚應休養2月，但該
  期間依原告提出之110年8月薪資條，該月薪資為50,271元，與
  其所提出109年10月5日聘僱合約書約定月薪為5萬元，核對後
  並無無法工作減損之情事，且查原告於109年10月5日至同月6
  日期間，其月薪資為5萬元，並未可認因醫矚認為原告得休養
  ，而有受到薪資上之減損情形，縱論被告不爭執如有減損得以
  54,000元計算原告因無法工作之損失，原告仍應舉證證明確有
  損失事實，故仍無從認為原告於109年10月5日以後尚有因無法
  工作之薪資減損事實，且查對原告提出之110年間該8月份之薪
  資條中，所扣除之項目，並無因為原告不能工作、休假所導致
  ，則原告請求該109年5月19日開始，至同年10月5日前，以外
  之期間，因醫矚應休養致使無法工作而減損之工作收入部分，
  顯無所據，自無可採。　
㈢原告雖主張因系爭事故導致其有如附表7所示之勞動力減損情節
  ，最後並以換算法計算原告應為失能第11級減損％，每月薪資6
  9,848元、自109年12月1日起距離法定退休年齡65歲尚餘31年6
  個月又8天（原告為76年6月9日出生）等情，被告對於前述勞
  動力減損之計算基礎及方式雖無意見，但抗辯應依國立臺灣大
  學附設醫院（下稱臺大醫院）診斷證明書以勞動力減損9％計算
  之。本院斟酌原告乃於臺大醫院就其就診紀錄觀之，並以職業
  醫學科病史詢問，並使用與法院相同鑑定方式而為原告勞動力
  減損比例為5%至9％之鑑定意見，雖因被告提出勞動力減損較高
  之勞工保險失能給付標準暨附表主張其勞動力減損換算為13％
  云云，但由再次函詢臺大醫院之回覆可知，臺大醫院對原告進
  行勞動能力減損之評估時，業已將原告之職業以及遭遇本件交
  通事故時之年齡等因素納入評估，且經臺大醫院評估結果，原
  告所受之傷害再行治療亦難以期待治療效果，可證明原告因系
  爭事故所受之傷害，確實為永久性之傷害。至於美國醫學會評
  估法與逕行換算法本就不同評估基準，原告系爭傷勢經臺大醫
  院個別鑑定結果，認為原告勞動能力減損比例介於5％至9％，與
  勞工保險失能給付標準暨其附表乃勞動部為統一勞工保險殘廢
  給付之標準主要針對勞工因傷害對勞工工作能力減損之影響及
  比例所制定殘廢等級及給付標準，屬於標準化整體性評估，且
  專用於保險給付目的，自以臺大醫院前揭認定之勞動力減損比
  例，較為可採。被告抗辯僅以最低工資計算10月勞動力減損，
  並無所據，且於臺大醫院回覆認該勞動力減損為永久性傷害之
  意見不合，並無可採。但被告抗辯應依臺大醫院回覆及鑑定之
  內容計算原告勞動力之減損等語（見本院卷第437頁），應可
  採認。亦即，原告請求以系爭事故發生前其由原有勞動能力可
  得之平均月薪69,848元，並自109年12月1日起距離法定退休年
  齡65歲尚餘31年6月8天（未計入原告請求而經本院准許有不能
  工作損失期間），則本件原告勞動力減損經計算應為1,450,85
  8元。（計算式為：69,848元*9%=6,286元，6,286元*12=75,43
  2，依霍夫曼式計算法扣除中間利息（首期給付不扣除中間利
  息）核計其金額為1,450,858元，即計算方式為：75,432×19.0
  0000000+(75,432×0.00000000)×(19.00000000-00.00000000)=
  1,450,858.0000000000。其中19.00000000為年別單利5%第31
  年霍夫曼累計係數，19.00000000為年別單利5%第32年霍夫曼
  累計係數，0.00000000為未滿一年部分折算年數之比例(6/12+
  8/365=0.00000000)。採四捨五入，元以下進位）。
㈣按不法侵害他人致受傷者，被害人受有非財產上損害，請求加
  害人賠償相當金額之慰撫金時，法院對於慰撫金之量定，應斟
  酌實際加害情形、所造成之各項影響、被害人身心痛苦之程度
  、兩造之身分、地位、經濟情形及其他各種狀況，以核定相當
  之數額。審酌兩造之身分、地位，原告之職業上損失已請求而
  經填補，但原告因被告前揭過失傷害行為，受有系爭傷勢，
　除挫傷外尚有左踝前距腓韌帶斷裂及左側足踝外髁骨折併癒合
  不良等傷害，並經住院手術治療，其受有精神上痛苦非輕，斟
  酌系爭事故經過、兩造經濟、整體財產狀況，被告尚優於原告
  ，亦有兩造稅務電子閘門財產所得調件明細表存卷可按等一切
  情狀，認原告請求精神慰撫金150,000元，尚屬適當。
㈤據上，原告因本件交通事故所受之損害請求以1,967,166元（計
  算式為：附表1至5部分之279,908元+附表6准許之86,400＋附表
  7准許之1,450,858元＋附表8准許之150,000＝1,967,166）部分
  ，為有理由。逾此部分之請求，則為無理由，而應予駁回。
㈥按遲延之債務，以支付金錢為標的者，債權人得請求依法定利
  率計算之遲延利息；應付利息之債務，其利率未經約定，亦無
  法律可據者，週年利率為5％；給付無確定期限者，債務人於債
  權人得請求給付時，經其催告而未為給付，自受催告時起，負
  遲延責任。其經債權人起訴而送達訴狀，或依督促程序送達支
  付命令，或為其他相類之行為者，與催告有同一之效力，為民
  法第233條第1項前段、第203條、第229條第2項分別定有明文
  。本件原告請求被告給付損失1,967,166元，及自110年10月1
  日(即民事準備（一）狀送達之翌日，見本院卷第259頁)起，
  至清償日止，按週年利率5％計算之利息，為有理由，應予准許
  。　
五、綜上，原告請求被告給付1,967,166元，及自110年10月1日
    起至清償日止，按週年利率5％計算之利息，為有理由，應予
    准許。逾此範圍之部分，則無理由，應予駁回。
六、本件原告勝訴部分，係就民事訴訟法第427條訴訟適用簡易
    程序所為被告敗訴之判決，依同法第389條第1項第3款規定
    ，應依職權宣告假執行，原告固聲請准予供擔保宣告假執行
    ，僅為促使法院發動職權之意思，自毋庸為准駁之諭知，並
    依同法第392條第2項規定，依職權宣告被告如預供擔保，得
    免為假執行。至原告敗訴之部分，其假執行之聲請，失所附
    麗，則應併予駁回。
七、本件事證已臻明確，兩造其餘攻擊防禦方法及所提證據資料
    ，核與本件判決所得心證及結果均不生影響，毋庸逐一論述
    ，附此敘明。
八、訴訟費用負擔之依據：民事訴訟法第79條。又本件原告提起
    刑事附帶民事訴訟，由本院刑事庭依刑事訴訟法第504條第1
    項規定，裁定移送民事庭審理，依同條第2項規定免繳納裁
    判費；惟原告於本院民事庭時請求擴張聲明部分，因不在起
    訴及刑事審判之範圍，仍需繳納裁判費1,660元，該部分均
    遭駁回，審酌公平原則，認應由原告負擔。又本件另因原告
    聲請本件臺大醫院鑑定所支出之鑑定費用2,000元，核屬進
    行訴訟必要之必要費用，爰依民事訴訟法第79條規定，就該
    部分為訴訟費用負擔之諭知。又依民事訴訟法第87條第1項
    規定，諭知如有其他言詞辯論尚未知之其他訴訟費用之負擔
    ，以備將來如有訴訟費用發生時，得確定其負擔，併此敘明
    。　
中　　華　　民　　國　　111 　年　　6 　　月　　23　　日
　　　　　　　　　臺北簡易庭  法　官　徐千惠
以上正本係照原本作成。
如不服本判決，應於判決送達後20日內向本庭（臺北市○○區○○○
路0段000巷0號）提出上訴狀，並按他造當事人之人數附繕本。
如委任律師提起上訴者，應一併繳納上訴審裁判費。
中　　華　　民　　國　　111 　年　　6 　　月　　23　　日
                              書記官  蘇冠璇
訴訟費用計算書
項　　　　目           金 　額（新臺幣）　備註
第一審裁判費　　　      1,660元           原告預納
醫療鑑定費用　　　　　　2,000元           原告預納
                                         本院卷第377頁     
合　　　　計　　　      3,660元

附表1：醫療費用（不爭執）
編號 日期 （民國） 地   點 金額 （新臺幣） 證物出處  1 109/05/18 台北醫學大學附設醫院 840元 本院卷第127頁上方 2 109/05/19 台北醫學大學附設醫院 753元 本院卷第127頁下方 3 109/05/19 台北醫學大學附設醫院 250元 本院卷第129頁上方 4 109/05/22 耕莘醫院 230元 本院卷第129頁下方 5 109/05/29 耕莘醫院 500元 本院卷第131頁上方 6 109/06/02 三軍總醫院 520元 本院卷第133頁 7 109/06/20 三軍總醫院 404元 本院卷第135頁 8 109/07/01-109/07/06 三軍總醫院 89,067元 本院卷第137頁 9 109/07/10 萬芳醫院 506元 本院卷第139頁 10 109/07/18 三軍總醫院 822元 本院卷第141頁 11 109/07/21 三軍總醫院 200元 本院卷第143頁上方 12 109/07/21 三軍總醫院 40元 本院卷第143頁下方 13 109/07/25 三軍總醫院 570元 本院卷第145頁 14 109/08/07 三軍總醫院 750元 本院卷第147頁上方 15 109/08/08 三軍總醫院 562元 本院卷第147頁下方 16 109/08/25 鴻成中醫診所 4,920元 本院卷第149頁 17 109/09/19 三軍總醫院 520元 本院卷第151頁上方 18 109/10/03 三軍總醫院 520元 本院卷第151頁下方 19 109/10/14 三軍總醫院 100元 本院卷第153頁上方 20 109/10/16 三軍總醫院 520元 本院卷第153頁下方 21 109/10/31 三軍總醫院 520元 本院卷第155頁上方 22 109/11/14 三軍總醫院 540元 本院卷第155頁下方 23 109/12/29 三軍總醫院 720元 本院卷第157頁 24 110/02/20 三軍總醫院 620元 本院卷第159頁 25 110/03/20 三軍總醫院 770元 本院卷第161頁 26 110/03/20 三軍總醫院 200元 本院卷第163頁 27 109/09/25-109/12/30 適康復健科診所 1,250元 本院卷第165頁 28 109/11/02-109/11/09 適康復健科診所（自費項目） 13,800元 本院卷第167頁 29 110/01/01-110/04/21 適康復健科診所 1,200元 本院卷第169頁 30 110/01/06-110/04/21 適康復健科診所（自費項目） 27,200元 本院卷第171至173頁  總計金額：149,414元     

附表2：醫材費用（不爭執）
編號 日期 （民國） 項目 購買地點 金額 （新臺幣） 證物出處  1 109/07/04 踝關節護具 見承醫材行 8,000元 本院卷第177頁上方 2 109/09/21 踝關節用氣墊彈性 大潤發購物中心 822元 本院卷第177頁左下方 3 109/10/14 踝關節用氣墊彈性 大潤發購物中心 822元 本院卷第177頁正下方 4 109/07/06 拐杖 大潤發購物中心 600元 本院卷第177頁右下方 5 109/10/03 3M免縫膠帶組 阿爾富山國際股份有限公司 390元 本院卷第179頁上方 6 109/10/03 醫療用品 清白藥局 390元 本院卷第179頁下方 總計金額：11,024元      

附表3：交通費用（不爭執）
編號 日期 （民國） 看診之醫院、診所 來回兩趟車資之金額 （新臺幣） 1 109/05/19 臺北醫學大學附設醫院 590元 2 109/05/22 耕莘醫院 1,140元 3 109/05/29 耕莘醫院 1,140元 4 109/06/02 三軍總醫院 250元 5 109/06/20 三軍總醫院 250元 6 109/07/18 三軍總醫院 250元 7 109/07/21 三軍總醫院 250元 8 109/07/25 三軍總醫院 250元 9 109/09/19 三軍總醫院 250元 10 109/10/03 三軍總醫院 250元 11 109/10/14 三軍總醫院 250元 12 109/10/16 三軍總醫院 250元 13 109/10/31 三軍總醫院 250元 14 109/11/14 三軍總醫院 250元 15 109/12/29 三軍總醫院 250元 16 110/02/20 三軍總醫院 250元 17 110/03/20 三軍總醫院 250元 18 110/06/12 三軍總醫院 250元 19 109/07/01-06（住院） 三軍總醫院 250元 20 109/08/07-08（住院） 三軍總醫院 250元 21 109/07/10 萬芳醫院 970元 22 109/05/25-109/06/30，診療16次 鴻成中醫診所 140元×16＝2,240元 23 109/09/25-109/12/30，診療10次 110/1/1-110/4/21，診療8次 適康復健科診所 330元×18＝5,940元 總計金額：16,270元    

附表4：看護費用（不爭執）
編號 日期 （民國） 日數及 每日金額  金額 （新臺幣） 證物出處 1 109年7月1日至6日（住院） 68日 每日1,500元 102,000元  本院卷第137、147、105至107、111至113、121、209至216頁 2 109年8月7日至8日（住院）    3 109年7月18日診斷證明（需照護2個月）    總計金額：102,000元     

附表5：修復機車費用（不爭執）
編號 金額 （新臺幣） 證物出處 1 1,200元 機車為訴外人陳協興所有，但將對被告債權均轉讓原告，有債權讓與同意書可按。  修車費用，見本院卷第227、261至263頁。 均為零件，西元2010年出廠，折舊後只剩1,200元，兩造均不爭執。 總計金額：1,200元   

附表6：原告主張不能工作損失
編號 日期 （民國） 天數及薪資 金額 （新臺幣） 證物出處 1 109年5月19日診斷證明書（宜休養2週）（109.5.19至6.2） 原告主張為5個月又20日，並以前年度108月平均薪資69,848元計算 395,805元  本院卷第217至221頁、101、105、119頁、277至291、359至363頁 2 109年7月1日至6日（住院開刀） （109.7.1至109.7.6）  計算式：（69,848x5）＋（69,848÷30x20）＝395,805，小數點以下四捨五入  3 109年7月18日診斷證明（宜休養3個月）（109.7.7至109.10.6）    4 110年6月12日診斷證明（建議休養2個月）（110.6.12至110.8.12）    

附表7：原告主張工作能力減損
編號 減損程度及計算方式 金額 （新臺幣） 證物出處  1 原告主張以逕行換算法計算為失能第11級，勞動能力減損13％，每月薪資69,848元、自109年12月1日起距離法定退休年齡65歲尚餘31年6個月又8天（原告為76年6月9日出生）。 依霍夫曼式計算法扣除中間利息（首期給付不扣除中間利息）計算。其中19.00000000為年別單利5％第31年霍夫曼累計係數，19.00000000為年別單利5％第32年霍夫曼累計係數，0.00000000為未滿一年部分折算年數之比例(6/12+8/365=0.00000000)。採四捨五入，元以下進位。     2,095,793元  本院卷第217至223、377頁、病例卷宗    計算式： 108,963×19.00000000＋（108,963×0.00000000）×（19.00000000-00.00000000）＝2,095,792.0000000000  

附表8：原告主張精神慰撫金
編號 金額 （新臺幣） 1 90萬元 原告計算附表1至8總計金額：3,671,506元 本院准許：1,967,166元